臺灣苗栗地方法院交通事件裁定　　96年度交聲字第21號
　　原處分機關 交通部公路總局新竹區監理所苗栗監理站
　　異　議　人
　　即受處分人 甲○○
上列異議人因違反道路交通管理處罰條例事件，對於交通部公路
總局新竹區監理苗栗監理站所於中華民國96年1 月24日以竹監苗
字第裁54-AA0000000號所為之處分〔原舉發案號：臺北市政府警
察局北市警交大字第AA0000000 號〕，聲明異議，本院裁定如下
：
    主  文
異議駁回。
    理  由
一、按行車速度，依速限標誌或標線之規定，無速限標誌或標線
    者，應依下列規定：一、行車時速不得超過五十公里。但在
    未劃設車道線、行車分向線或分向限制線之道路，或設有快
    慢車道分隔線之慢車道，時速不得超過四十公里。道路交通
    安全規則第93條第1項第1款定有明文；次按汽車駕駛人，行
    車速度，超過規定之最高時速，處新台幣1,200元以上2,400
    元以下罰鍰；又汽車駕駛人有第40條第1 項之情形者，除依
    原條款處罰鍰外，並記違規點數1 點，道路交通管理處罰條
    例第40條第1 項前段及第63條第1 項第1 款亦分別定有明文
    。
二、本件原處分機關係以異議人甲○○於民國95年12月12日0 時
    44分，駕駛車牌號碼Q9-7385 號自用小客車，在臺北市○○
    ○○道路往南方向，在限速60公里路段，經測速以時速73
    公里，有超速13公里，未滿20公里之舉發違規事實，乃依道
    路交通管理處罰條例第40條第1 項、第63條第1 項第1 款之
    規定，裁決罰鍰新台幣1,600 元整，並依第63條第1 項記違
    規點數1 點。罰鍰限於96年2 月23日前繳納。上開罰鍰逾96
    年2 月23日仍不繳納者，依法移送強制執行。
三、異議人則以：名為快速道路，想當然應比一般道路提供更為
    便捷且快速的道路行駛。限速60公里，可以稱快速道路？又
    凌晨時分，幾乎無其他車輛，且暗夜中，未見明顯閃爍標示
    或號誌警示駕駛人，需低於每小時60公里行駛，異議人認為
    執法過當。且前後二車併行，何以判定前車車速，不是後車
    超速？如依警局函示，後車尚未進入掃描區，何以該車被電
    腦雷達拍攝？僅判前車超速違規，合理嗎？
四、查異議人甲○○於95年12月12日0 時44分，駕駛車牌號碼
    Q9-7385 號自用小客車，在臺北市○○○○道路往南方向，
    在限速60公里路段，經測速以時速73 公 里，有超速13公里
    ，未滿20公里之違規事實，有臺北市政府縣警察局95年12
    月22日北市警交大字第AA0000000 號舉發違反道路交通管理
    事件通知單影本1 紙附卷可稽，復有違規照片1 張，清楚顯
    示車牌號碼、車速為證，並經臺北市政府警察局中正第二分
    局函覆：微電腦採證每次採證1 張，以斜角45度發射，可達
    50公尺，最遠可採證4 線車道；相機光圈速度千分之一秒，
    以斜角依序掃描，相片會顯示：年、月、日、時間、當時速
    度、路段名稱、及速限標準。經由採證相片比對Q9-7385 號
    車正在掃描區內，依照片製單舉發無誤，有該局96年1 月22
    日北市警中正二分字第0960068700號函可證，堪認異議人駕
    車超速違規明確。至於異議人辯稱：快速道路限速每小時60
    公里不合理云云，應非異議人駕車超速不罰之理由；又後車
    違規與否，亦與異議人之超速無關，並非後車未取締，異議
    人即可作為異議人駕車超速違規不罰之理由；又該路段於凌
    晨時分，是否應限速每60公里，為主管機關規劃道路交通安
    全等考量之職權，亦非異議人可作為不罰之辯詞，因此異議
    人所辯無非均事後卸責之詞，委無足採。是本件事證明確，
    異議人駕車於上開路段超速行駛之違規事實，洵堪認定，原
    處分機關依據道路交通管理處罰條例第40條第1 項、第63條
    第1 項及違反道路交通管理事件統一裁罰基準表之規定，汽
    車駕駛人超過規定之最高時速未滿20公里，於期期限內聽候
    裁決，裁處異議人罰鍰新台幣1,600 元，並記違規點數1 點
    ，核無違誤，量罰亦甚妥適，本件異議為無理由，應予駁回
    。
據上論斷，應依道路交通案件處理辦法第19條，裁定如主文。
中　　華　　民　　國　　96　　年　　3 　　月　　3 　　日
                    交通法庭    法  官  張珈禎
上正本證明與原本無異。
如不服本裁定應於送達後5日內向本院提出抗告狀。
                                書記官  黃雅琦
中　　華　　民　　國　　96　　年　　3 　　月　　3 　　日
